# 合同履约成本小于预计总成本履约进度问题

提问人：wx_62820ba0d32e 时间：2023-04-18 20:19:26
各位老师好，我单位是建筑监理公司，向客户（业主）提供工程监理服务，依据施工方最终完成工程额*投标费率计算监理费，采用产出法计算履约进度。合同约定按月与客户（业主）结算监理费，客户按一定比例支付预付款，工程竣工后支付尾款。对内，我单位采取承包制，具体业务部门组成

回答人：chenyiwei
如出现了“合同履约成本小于预计总成本*履约进度”的情况，首先应确定履约进度的确定是否合理。
假设履约进度的确定是合理的，则对于“合同履约成本小于预计总成本*履约进度”的差额，理论上并不需要预提，因为不同履约内容对应的毛利率不同，但前提是确保与已完成的履约内容对应的成本均已确认入账。